臺灣臺南地方法院刑事判決　　　　　　 100年度易字第1039號
公　訴　人　臺灣臺南地方法院檢察署檢察官
被　　　告　廖瑞霖
上列被告因違反毒品危害防制條例案件，經檢察官提起公訴（10
0年度營毒偵字第165號），被告於準備程序就被訴事實為有罪之
陳述，本院裁定進行簡式審判程序，判決如下：
    主  文
廖瑞霖施用第二級毒品，累犯，處有期徒刑拾月，扣案如附表所
示之第二級毒品甲基安非他命拾小包均沒收銷燬之，扣案電子磅
秤壹台、吸食器壹組、玻璃管壹支、分裝杓貳支、殘渣袋陸只及
分裝夾鏈袋拾貳包均沒收。
    犯罪事實
一、(一)廖瑞霖前因施用毒品案件，經本院以94年度毒聲字第997
    號裁定送觀察、勒戒後，認無繼續施用毒品傾向，於民國（
    下同）95年3月1日釋放出所，並由臺灣臺南地方法院檢察署
    檢察官以94年度營毒偵字第397號為不起訴處分確定；又因
    詐欺案件，經本院以94年度簡字第2235號判處有期徒刑4月
    確定，再因竊盜案件，由本院以95年度易字第291號判處有
    期徒刑2月、7月，應執行有期徒刑8月，經臺灣高等法院臺
    南分院以95年度上易字第257號駁回上訴確定，上開3項有期
    徒刑再由臺灣高等法院臺南分院以95年度聲字第408號裁定
    應執行有期徒刑10月確定，復因施用毒品案件，由本院以95
    年度簡字4011號判處有期徒刑4月確定，嗣經本院以96年度
    聲減字第156號裁定減為有期徒刑2月確定，上開有期徒刑10
    月、2月接續執行至96年7月16日縮刑執行完畢。另因施用第
    2級毒品案件，由本院以97年度簡字第1196號判處有期徒刑5
    月確定，執行至98年6月6日執行完畢出監，續因施用第2級
    毒品案件，經本院以98年度易字第340號判處有期徒刑7月，
    由臺灣高等法院臺南分院以98年度上訴字第545號判駁回上
    訴確定，執行至99年2月14日執行完畢出監。(二)詎廖瑞霖猶
    未戒除毒癮，復基於施用第2級毒品甲基安非他命之犯意，
    於100年6月28日晚間10許，在其位於臺南市後壁區福安里下
    寮144號之7住處，施用甲基安非他命1次。嗣警方於100年6
    月29日凌晨6時46分許，持搜索票至上開住處搜索，當場查
    獲廖瑞霖所有如附表所示之甲基安非他命10小包、其所有供
    施用甲基安非他命所用之電子磅秤1台、吸食器1組、玻璃管
    1支、分裝杓2支、殘渣袋6只及分裝夾鏈袋12包，員警並於
    同年6月29日上午8時許，得其同意採尿送驗，結果呈甲基安
    非他命陽性反應，始悉上情。
二、案經臺南市政府警察局白河分局報告臺灣臺南地方法院檢察
    署檢察官偵辦起訴。
    理  由
一、訊據被告廖瑞霖對於上開犯罪事實坦承不諱（見本院卷第30
    頁背面、31及32頁背面），而被告上開經警所採尿液送驗，
    結果呈甲基安非他命陽性反應之情，亦有臺南市政府警察局
    白河分局採尿同意書紙、採取尿液名冊、尿液編號對照表、
    尿液採驗作業管制紀錄清冊及臺灣檢驗科技股份有限公司濫
    用藥物實驗室100年7月18日濫用藥物檢驗報告（以GC／MS氣
    相層析質譜儀法確認檢驗）各1紙附卷可憑（見警卷第23至2
    5頁，偵卷第28、29頁），復有被告所有如附表所示之甲基
    安非他命10小包、電子磅秤1台、吸食器1組、玻璃管1支、
    分裝杓2支、殘渣袋6只及分裝夾鏈袋12包扣案可佐；且上開
    毒品10小包，經送鑑定，其檢驗結果確認均檢出第2級毒品
    甲基安非他命成分，而該等毒品檢驗前後之淨重分別如前所
    述等情，有高雄市立凱旋醫院濫用藥物成品100年10月11日
    高市凱醫驗字第17294號、第17295號檢驗鑑定書4張在卷可
    佐（見本院卷第16至19頁），堪認被告之上開自白為真實，
    足以採信。此外，被告經本院以上開裁定送觀察、勒戒後，
    認無繼續施用毒品傾向，於95年3月1日釋放出所，由檢察官
    為上開不起訴處分確定，又因施用毒品案件，由本院以95年
    度簡字4011號判處有期徒刑4月確定，嗣經裁定減刑為有期
    徒刑2月確定，復因施用毒品案件，由本院以97年度簡字第
    1196號判處有期徒刑5月確定，執行至98年6月6日執行完畢
    出監，續因施用毒品案件，經本院以98年度易字第340號判
    處有期徒刑7月，由臺灣高等法院臺南分院以98年度上訴字
    第545號判決駁回上訴確定，等情，亦有臺灣高等法院被告
    前案紀錄表附卷可參，是本件被告於5年內又次犯本件之毒
    品危害防制條例第10條第2項之罪，可信為真正。綜上，本
    件事證明確，被告施用第二級毒品犯行洵堪認定。
二、(一)核被告廖瑞霖所為，係犯毒品危害防制條例第10條第2項
    之施用第2級毒品罪。被告施用前持有第2級毒品之低度行為
    ，為施用第2級毒品之高度行為所吸收，不另論罪。又被告
    有如犯罪事實欄所載之前案及執行完畢紀錄，有臺灣高等法
    院被告前案紀錄表1份在卷可憑，其受徒刑之執行完畢後，5
    年以內故意再犯本件有期徒刑以上之罪，為累犯，應依刑法
    第47條第1項加重其刑。(二)爰審酌被告前曾因施用毒品送保
    安處分及有期徒刑執行完畢，並有竊盜、詐欺等前科，有上
    開前案紀錄表在卷可憑，雖不思戒絕毒癮、革除惡習，未能
    深切悔改並記取教訓，惟念及其施用毒品之犯行，在本質上
    乃屬自我戕害身心健康之行為，暨被告犯罪之動機、目的、
    手段、所生危害、高中畢業之智識程度、現從事魚品加工、
    未婚、與母親同住，其於警詢時及偵查中未承認犯行，惟於
    審理中業已坦承之及檢察官就本件具體求處有期徒刑10月（
    見本院卷第33頁）等一切情狀，量處如主文所示之刑，以示
    懲儆。另扣案如附表所示之甲基安非他命10小包，為毒品危
    害防制條例第2條第2項第2款所規定之第2級毒品，不問屬於
    犯人與否，應依毒品危害防制條例第18條第1項前段規定沒
    收銷燬之。又包裝前開甲基安非他命之外包裝，與該等甲基
    安非他命密切接觸具有不可析離之關係，且無析離之實益，
    應視為第2級毒品甲基安非他命之一部分，併依毒品危害防
    制條例第18條第1項前段規定沒收銷燬之。至於扣案之甲基
    安非他命，經送鑑定機關取樣鑑驗部分，既已鑑析用罄滅失
    ，自無庸為沒收銷燬之諭知，附此敘明。又扣案之電子磅秤
    1台、吸食器1組、玻璃管1支、分裝杓2支、殘渣袋6只及分
    裝夾鏈袋12包，均係被告所有且供其施用甲基安非他命所用
    之物，業據被告於審理中供明在卷（見本院卷第32頁），爰
    依刑法第38條第1項第2款、第3項規定宣告沒收。
三、據上論斷，應依刑事訴訟法第284條之1、第273條之1第1項
    、第299條第1項前段，毒品危害防制條例第10條第2項、第1
    8條第1項前段，刑法第11條前段、第47條第1項、第38條第1
    項第2款，判決如主文。
本案經檢察官陳昆廷到庭執行職務。
中    華    民    國   100    年    10    月    31    日
                  刑事第六庭    法  官  盧鳳田
以上正本證明與原本無異。
如不服本判決應於收受本判決後10日內向本院提出上訴書狀，並
應敘述具體理由。如未敘述上訴理由者，應於上訴期間屆滿後20
日內向本院補提理由書狀（均須按他造當事人之人數附繕本、切
勿逕送上級法院）。
                                書記官  黃憶筑
中    華    民    國   100    年    10    月    31    日
附錄本案論罪科刑法條全文：
毒品危害防制條例第10條：
施用第一級毒品者，處 6 月以上 5 年以下有期徒刑。
施用第二級毒品者，處 3 年以下有期徒刑。
附表：
┌──────────────────────────────┐
│第二級毒品甲基安非他命拾小包：                              │
│（檢驗前分別淨重：(1)零點零參貳公克、(2)零點壹零參公克、(3)零點│
│壹零零公克、(4)零點壹零參公克、(5)零點壹零壹公克、(6)零點壹零參│
│公克、(7)零點壹零伍公克、(8)零點壹壹零公克、(9)零點零捌柒公克及│
│(10)零點壹零伍公克。）                                        │
│（檢驗後分別淨重：(1)零點零貳零公克、(2)零點零捌伍公克、(3)零點│
│零捌伍公克、(4)零點零捌伍公克、(5)零點零柒捌公克、(6)零點零捌壹│
│公克、(7)零點零捌伍公克、(8)零點零捌伍公克、(9)零點零陸捌公克及│
│(10)零點零捌貳公克。）                                        │
└──────────────────────────────┘